臺灣彰化地方法院民事判決　　　　　　　 100年度親字第24號
原　　　告　徐渭勝
訴訟代理人　陳偉展律師
被　　　告　徐成榮
兼法定代理
人　　　　　陳氏鸞
上列當事人間否認婚生子女事件，本院於民國100年3月22日言詞
辯論終結，判決如下：
    主      文
確認被告徐成榮（男、民國97年12月3日出生，身分證統一編號
：Ｚ000000000號）非被告陳氏鸞自原告徐渭勝受胎所生之子。
訴訟費用新台幣仟元由被告負擔。
    事實及理由
一、原告方面：原告與被告陳氏鸞於民國（下同）89年6月22日
    結婚，本件依民法第1062條規定回推被告徐成榮受胎日在原
    告徐渭勝與被告陳氏鸞婚姻關係存續中，而是為兩造之婚生
    子，惟被告徐成榮並非係被告陳氏鸞自原告徐渭勝受胎之事
    實，業經財團法人彰化基督教醫院鑑定結果四為：「根據
    D8S1179D、D21S11、D7S820、D13S317、D2S1338、Vwa、D18
    S51、FGA等DNA位點之分析結果，可以排除徐渭勝與徐成榮
    之親子關係。」，有該醫院98年3月27日DNA親子鑑定報告影
    本可參。從而，原告自98年3月27日始知悉該子女非為婚生
    子女二年內，提起本件否認子女之訴，請求確認被告徐成榮
    非被告陳氏鸞自原告徐渭勝受胎所生之子，洵屬有據，應與
    准許等語。並聲明請求判決如主文所示。
二、被告等方面：小孩子的父親不是原告，對於原告主張沒有意
    見等語。
三、判斷之理由：
（一）本件原告主張其與被告陳氏鸞於89年6月22日結婚，嗣於
      97年12月3日被告陳氏鸞產下一子即被告徐成榮，惟原告
      於98年3月27日始知悉被告陳氏鸞所生子女即被告徐成榮
      非源自於原告之事實，業據其提出戶籍謄本及彰化基督教
      醫院親子鑑定報告影本為證。且經觀前揭親子鑑定報告上
      記載：「根據D8S1179D、D2 1S11、D7S820、D13S317 、
      D2S1338、Vwa、D18S51、FGA等DNA位點之分析結果，可以
      排除徐渭勝與徐成榮之親子關係。」等語，核與原告之主
      張相符，而被告陳氏鸞亦同意原告所主張之事實，是經揆
      諸前揭事證，被告陳氏鸞於97年12月3日產下被告徐成榮
      ，即非緣自原告受胎，堪認原告之主張為真實。
（二）按從子女出生日回溯第181日起至第302日止為受胎期間。
      又妻之受胎，係在婚姻關係存續中者，推定其所生子女為
      婚生子女。前項推定，夫妻之一方或子女能證明子女非為
      婚生子女者，得提起否認之訴。前項否認之訴，夫妻之一
      方自知悉該子女非為婚生子女，或子女自知悉其為非婚生
      子女之時起二年內為之。民法第一千零六十二條第一項、
      第一千零六十三條分別定有明文。本件被告陳氏鸞受胎生
      下於97年12月3日產下被告徐成榮，其受胎期間既係在原
      告與被告陳氏鸞婚姻關係尚存續中，則依法自應推定被告
      徐成榮為原告與被告陳氏鸞之婚生子。惟事實上，被告徐
      成榮並非自原告受胎所生，已如前所述。則原告於100年
      2月17日（參見起訴狀上本院收狀章日期），即在知悉子
      女非婚生子女之日（鑑定報告日期98年3月27日）起二年
      內，提起本件否認子女訴訟，依前揭法律規定，為有理由
      ，應予准許。
四、據上論結，本件原告之訴為有理由，依民事訴訟法第七十八
    條、第八十五條第一項前段判決如主文。
中    華    民    國   100    年    3     月    31    日
                        臺灣彰化地方法院家事法庭
                              法    官  謝仁棠
以上正本係照原本作成。
如不服本判決，應於判決送達後20日之不變期間內，向本院提出
上訴狀。
中    華    民    國   100    年    3     月    31    日
                                書記官  陳瑤芳